臺灣桃園地方法院交通事件裁定　　　　100年度交聲字第430號
原處分機關　交通部公路總局新竹區監理所中壢監理站
異　議　人
即受處分人　吳垣秀
上列異議人即受處分人因違反道路交通管理處罰條例案件，對於
交通部公路總局新竹區監理所中壢監理站100年5月13日所為壢監
裁字第裁53-Z7C022405號處分（原舉發案號：公警局交字第Z7C0
22405號）聲明異議，本院裁定如下：
    主  文
異議駁回。
    理  由
一、原處分意旨略以：受處分人吳垣秀於民國100年4月19日下午
    4時50分許，駕駛車牌號碼659-HZ號營業半聯結車拖曳01-CR
    號半拖車，行經國道3號高速公路北上214公里處，為內政部
    警政署國道公路警察局第七警察隊名間分隊警員舉發「所載
    貨物砂石之液體沿途滲漏（責令改善後再行駛）」違規，乃
    依道路交通管理處罰條例第30條第1項第2款、第63條第1 項
    第2 款規定，於100年5月13日以壢監裁字第裁53-Z7C022405
    號裁決書裁處受處分人罰鍰新臺幣（下同）4,500 元，並記
    違規點數2點等語。
二、異議意旨略以：舉證照片未陳述滲漏內容物，且警員非專業
    之環保人員，有何權利可以開單告發；又伊所載之貨物係砂
    石，滲漏經過濾之清水，並不會影響交通安全，假如清水會
    影響交通安全，那所有之車輛都不能開冷氣上路，因開冷氣
    會排水而影響交通安全；另伊家中有年邁雙親及2 名幼兒需
    伊扶養，請准予銷案云云。
三、按汽車裝載時，所載貨物滲漏、飛散或氣味惡臭者，處汽車
    駕駛人新臺幣3,000元以上9,000元以下罰鍰，並責令改正或
    禁止通行；汽車駕駛人有第30條第1項第2款情形者，除依原
    條款處罰鍰外，並予記違規點數2 點。道路交通管理處罰條
    例第30條第1項第2款、第63條第1項第2款定有明文。經查：
(一)、證人即本件舉發警員郭志義於本院調查時證稱：伊於100 年
    4月19日下午4時50分許，在國道3號北上214公里處巡邏時，
    發現異議人駕駛之砂石車在前面，巡邏車前擋玻璃上有水霧
    現象，因而發現該砂石車在漏水，遂將異議人攔停在路肩；
    異議人裝載的物品是砂石，因砂石剛挖起來所以會漏水，水
    自車斗沿著管線直接滴到地面等語綦詳（見本院卷第30、30
    頁背面），衡諸證人郭志義係依法執行公務之人員，經到庭
    具結，證述其攔停舉發經過，對異議人所駕駛上開營業貨運
    曳引車牽引營業半拖車載運貨物如何滲漏之舉發過程的證述
    ，連續而完整，顯見其等對舉發當時之記憶深刻，且證人郭
    志義與異議人素不相識，並無宿怨，亦無仇隙，應無甘冒自
    身觸犯偽證罪之風險而設詞誣攀之必要。復參以卷附警員舉
    發時之採證照片4 幀所示（見本院卷第30、30頁背面），照
    片中異議人駕駛之營業半聯結車拖曳01-CR 號半拖車車體後
    方地上有一水灘，車斗後方仍繼續滲透水漬，而當時其他地
    面均無水痕，顯見異議人所駕駛之上開車輛確有水漬滲漏且
    非下雨所造成，核與證人郭志義於本院調查時之證述相符，
    足徵證人郭志義前開證述情節並非虛妄。
(二)、異議人經本院傳喚未到庭，其於聲明異議狀上雖辯稱：舉證
    照片未陳述滲漏之內容物，且伊所載之貨物係砂石，滲漏已
    過濾之清水，並不會影響交通安全云云。然按道路交通管理
    處罰條例第30條第1項第2款係對「所載貨物滲漏、飛散或氣
    味惡臭者」之處罰，其立法之主要意旨係在防止所裝載之貨
    物滲漏、掉落、飛散或臭氣外洩致生危害交通安全或污染道
    路環境之行為，故砂石車載運砂石所滴之水，如有危害交通
    安全之虞，則應有前開條例處罰之適用，交通部91年3 月25
    日交路字第0910024929號函釋可資參照。再查，觀諸卷附上
    開照片所示，異議人駕駛之車輛車體後方地上有一水灘，且
    車斗後方仍繼續滲透水漬，顯與一般車輛使用冷氣時所滴漏
    之水珠不同，況其所造成之濕滑路面，並參以據證人郭志義
    上開證述，跟隨在該車輛後方之巡邏車前擋風玻璃上已有水
    霧現象，顯有事實足認異議人所駕駛車輛滲漏液體已妨害駕
    駛人視線，嚴重影響交通安全，至為明灼。從而，異議人於
    100年4月19日下午4 時50分許，駕駛車牌號碼659-HZ號營業
    半聯結車拖曳01-CR號半拖車，行經國道3號高速公路北上21
    4 公里處，所載貨物之車有滲漏，並有危害交通安全之虞，
    足以認定，異議人仍執前詞置辯，難認有據。
(三)、至異議人辯稱：警員非專業之環保人員，有何權利可以開單
    告發云云。惟按違反本條例第12條至第68條之行為，由公路
    主管機關處罰，道路管理處罰條例第8條第1項第1 款定有明
    文。而按道路交通管理處罰條例既就「汽車裝載時，所載貨
    物滲漏」明定罰則，則本件內政部警政署國道公路警察局第
    七警察隊名間分隊警員據以舉發，於法自屬無違。異議人執
    此爭執，顯屬無稽。
四、綜上所述，異議人確有前揭駕駛汽車裝載貨物滲漏之違規行
    為，原處分機關依道路交通管理處罰條例第30條第1項第2款
    、第63條第1項第2款之規定及違反道路交通管理事件統一裁
    罰基準及處理細則第41條、第43條、第44條、第67條規定，
    裁處異議人罰鍰4,500元，並記違規點數2點，核無違法或不
    當之情事，聲明異議意旨仍執前詞，任意指摘原處分，並無
    理由，應予駁回。
五、據上論斷，依道路交通管理處罰條例第87條第2 項、道路交
    通事件處理辦法第18條，裁定如主文。
中    華    民    國    100    年    8    月    11    日
                     交通法庭  法  官  林維斌
以上正本證明與原本無異。
如不服本裁定，應於裁定送達後5 日內向本院提出抗告狀。
                               書記官  鄭嘉惠
中    華    民    國   100    年    8     月    16    日